【裁判字號】    90,上易,3070
【裁判日期】    901221
【裁判案由】    竊盜
【裁判全文】
臺灣高等法院刑事判決                            九十年度上易字第三七號
    上  訴  人
    即  被  告  癸○○
    上  訴  人
    即  被  告  甲○○
右上訴人因竊盜案件，不服臺灣宜蘭地方法院九十年度易字第一七一號，中華民國九
十年五月十七日及九十年六月二十八日第一審判決（起訴案號：臺灣宜蘭地方法院檢
察署八十九年度偵字第三五二一號）及移送併辦（九十年度偵字第一二一號）提起上
訴，本院判決如左：
    主  文
原判決撤銷。
癸○○連續結夥三人以上攜帶兇器竊盜，累犯，處有期徒刑拾月。扣案攬吊鋼繩組
、扳手壹支、鐵鎚貳支、鐵撬壹支、油壓剪壹支均沒收。
甲○○結夥三人以上攜帶兇器踰越安全設備竊盜未遂，處有期徒刑陸月，如易科罰金
以參佰元折算壹日。扣案攬吊鋼繩組、扳手壹支、鐵鎚貳支均沒收。
    事  實
一、癸○○前因違反麻醉藥品管制條例案件，經判處有期徒刑七月確定，於八十七年
    九月十日縮刑期滿執行完畢，猶不知悔改，竟與甲○○、成年人丙○○（業經台
    灣宜蘭地方法院以九十年度易字第一六九號判處有期徒刑八月確定）基於意圖為
    自己不法所有之共同犯意聯絡及行為分擔，癸○○並基於概括犯意，於民國八十
    九年十二月一日上午九時許起，共同攜帶三人所有客觀上足以對人之生命、身體
    造成危險之兇器攬吊鋼繩三組、板手一支、鐵鎚二支，至宜蘭縣礁溪鄉○○○路
    八十三號中國國際商業銀行（下稱中國國際商銀）所有，現已停用之舊工廠，依
    序以爬窗戶方式踰越該建築物高壓電變壓房客觀上足供作為防閑之用之安全設備
    ，而無故侵入平日無人所在之中國國際商銀所有之工廠建築物內，共同持所攜帶
    之上開工具破壞變壓房內之五部變壓器，拆除並竊取變壓器內重約一千二百公斤
    之銅線一批（無故侵入建築物及毀損部分均未據告訴），拆卸完成後未及將該批
    銅線搬離現場，即為工廠管理員己○○（起訴書誤載為子○○）發現並委請附近
    住戶子○○代為報警處理，嗣於同日下午一時許，在上址為警查獲，並扣得前開
    攬吊鋼繩三組、板手一支及鐵鎚二支，致所拆卸之銅線尚未搬離現場而竊盜未遂
    。癸○○復於八十九年十二月二十六日凌晨二時四十分許，夥同許弘澤、庚○○
    （右列二人經臺灣宜蘭地方法院檢察署檢察官另案起訴）結夥三人，基於共同之
    犯意聯絡及行為分擔，癸○○並基於概括犯意，由許弘澤駕駛乙○○所有失竊之
    車牌號碼ＩＴ─三０四二號自用小貨車搭載癸○○、庚○○，並共同攜帶癸○○
    所有足以對人之生命、身體造成危險之兇器鐵撬及油壓剪各一支，放置於ＩＴ─
    三Ｏ四二號自用小貨車上，至宜蘭縣宜蘭市○○路一九八號前，由癸○○下車竊
    取辛○○所有之麵粉袋十五只，嗣為警發現後跳車逃逸，惟庚○○於宜蘭市○○
    路一五四號前為警查獲，再經由庚○○之供述循線查獲，並於ＩＴ─三Ｏ四二號
    自用小貨車上，扣得癸○○所有預備供加重竊盜犯行所用之鐵撬及油壓剪各一支
    。
二、案經宜蘭縣警察局礁溪分局報告臺灣宜蘭地方法院檢察署檢察官偵查起訴暨宜蘭
    縣警察局宜蘭分局報告臺灣宜蘭地方法院檢察署檢察官移送併辦。
    理  由
甲、至中國國際商銀舊工廠竊盜部分：
一、上訴人即被告癸○○於本院調查時固不否認曾於八十九年十二月一日上午十一時
    許至宜蘭縣礁溪鄉○○○路八十三號中國國際商銀所有，現已停用之舊工廠，並
    自該建築物高壓電變壓房窗戶爬入一事，惟矢口否認有何竊盜犯行，辯稱：不認
    識丙○○，當天因甲○○向其借用機車後，以電話表示機車鑰匙為友人取走，故
    其在同日十一時許至該地預備搭載甲○○，但因未見到甲○○，始由窗戶爬進廠
    房內找尋，其與甲○○會合後約五至十分鐘即遭警查獲，況苟其至現場目的意在
    行竊，即無攜帶其子一併前往之理，又扣案之吊鋼繩三組、板手一支及鐵鎚二支
    均非其所有及攜往之物品云云。
二、訊據上訴人即被告甲○○亦不否認曾於八十九年十二月一日中午前至宜蘭縣礁溪
    鄉○○○路八十三號中國國際商銀所有，現已停用之舊工廠附近之事實，惟矢口
    否認有何竊盜犯行，辯稱：其不認識丙○○，當天係夥同友人庚○○騎乘癸○○
    之機車至中國國際商銀所有之舊工廠後，因庚○○自行離開與他人交涉購買毒品
    事宜且將機車鑰匙帶走，致無法離開，故以電話通知癸○○前來搭載，俟至中午
    時，見癸○○攜子在工廠內，故至工廠圍牆邊將癸○○之子接下，癸○○則爬牆
    外出，自始至終未曾進入工廠廠房內，與癸○○約在會合後不久即遭警查獲，不
    知扣案吊鋼繩三組、板手一支及鐵鎚二支係何人所有之物，亦非其所攜往云云。
三、然查：
    １、被告癸○○夥同同案被告甲○○、另案被告丙○○結夥三人攜帶兇器踰越工
        廠窗戶竊取變壓器銅線之事實，迭據被害人即中國國際商銀聘僱負責看管該
        工廠之管理員己○○於警訊及偵審中指述綦詳，證人己○○於警訊時指稱：
        當日十一時十五分許，有竊賊入侵，於是商借隔壁鄰居三樓頂查看，看到三
        名男子即癸○○、甲○○、丙○○三人，自變壓房之窗戶爬出並騎機車離去
        ，嗣至十二時許，該三人方又騎乘機車返回，並有一名小孩即癸○○之子隨
        行，且丙○○手上亦拿著食物，變電房內有吊重器三組及扳手、榔頭，都不
        是我們所有，是竊賊用以吊動變壓器及拆開變壓器以利竊取銅片，現場散落
        的銅片，就是他們拆開變壓器所取出的銅片，尚未運出等語。（詳三五二一
        號偵查卷第十二頁、第十三頁），復於偵查中指證稱：八十九年十一月二十
        八日起發現有人侵入廠內行竊，偷變壓器內的銅線，我暗中觀察，在八十九
        年十二月一日上午發現丙○○用機車載一台板車來，上午就進入廠房，十一
        時許他們三人共騎一部機車出來吃飯，後帶了一個便當及麵包、飲料進入，
        我在下午一時報警，其中有一個人從窗戶爬出去被警方查獲，另二人跑到田
        內被查獲等語（詳三五二一號偵查卷第六十五頁），再於本院調查時指述稱
        ：早上我去看的時候，已經發現有人將東西拆下，所以我有注意，後來發現
        有三個大人、一個小孩從窗戶爬進，他們進去一會兒，我才報警，警察來了
        就在窗戶旁攔到一個是丙○○，一開始是丙○○騎機車後綁手推車先到，原
        先我沒看到小孩，是他們爬窗戶時，我才看到他們將小孩先抱進去，另外後
        到的二人也有進入工廠，是兩個人載一個小孩來等語，核與證人子○○於警
        訊中證述：案發當日十三時許己○○向伊表示有三名男子剛從工廠出來，現
        又進入廠內，請伊報警並在外等候警方前來，伊在現場門口與警會合後打開
        工廠大門與警一同進入工廠，看見工廠左側兩棟建築物旁有二名男子，其中
        一名手上還抱著小孩往內跑，另一名男子則朝右側建築物逃逸，但不久即遭
        警追獲，警方逮捕吳祿銘、癸○○及甲○○三人時，伊當場目擊，確定係屬
        該三人無訛等情相符（詳三五二一號偵查卷第十九頁），亦核與證人即當日
        據報至現場處理之宜蘭縣警察局礁溪分局巡佐寅○○及警員壬○○、丑○○
        於本院調查時結證明確，寅○○結證稱：工廠外面有二部機車、手推車，工
        廠內有拆卸下來的銅線，我是從前門進入注意看有無人，後來我又走回門口
        ，他們從後面抓一個人來等語，證人壬○○結證稱：當巡邏車到現場時，有
        碰到己○○，鐵門是鎖著，己○○說裡面有三個人及一個小孩，我與同事從
        右側抄小路到後面查獲丙○○，其他支援同事說有看到人爬牆往田的方向跑
        ，所以去把他們抓回來等語（詳本院九十年十月四日訊問筆錄），證人丑○○結證稱：己○○帶我們到工廠後方小窗戶，跟我們說她看到有人爬進去，
        我與壬○○剛好碰到丙○○從那個窗戶爬出來，己○○並說被告等有一個小
        型簡便推車放在魚塭邊，於是我們就過去，剛好又看到二個從後面圍牆爬出
        ，我就跑魚塭附近住戶借機車去追，癸○○與甲○○是用走的，不是用跑的
        ，因為那是田埂無法跑，現場有二部機車等語（詳本院九十年十月十九日訊
        問筆錄），按被害人己○○於警員來到時即告訴警員「裡面有三個人及一個
        小孩」，而事後在現場，警員確實查獲被告癸○○、甲○○及丙○○三個人
        及癸○○小孩，再被害人己○○於警訊時指述「丙○○騎機車後綁手推車先
        到，另二個人載一個小孩來」，亦與警員寅○○證述之事後於現場查獲二輛
        機車及手推車一部等情相符，顯見被害人己○○之指述與事實相符，當可採
        信。
    ２、另案被告吳祿銘警訊中已供承：伊與甲○○、癸○○均認識，自窗戶爬出來
        等語（見三五二一號偵查卷第七頁、第八頁），足徵被告癸○○、甲○○於
        警訊及偵審中所辯：並不認識丙○○云云，即屬子虛，又被告丙○○於本院
        調查時改稱：不認識癸○○及甲○○云云，為事後迴護之詞，否則被告丙○○既否認與癸○○及甲○○三人一起行竊，惟被告丙○○就台灣宜蘭地方法
        院以九十年度易字第一六九判決，認定其與癸○○、甲○○三人共同犯加重
        竊盜犯行，豈有不上訴而甘願服刑之理？
   ３、又據被告二人均辯稱：彼等乃於案發當日十一時許始至現場，在廠房內僅停
       留五至十分鐘，在十一時三十分左右為警查獲等語，亦核與前開被害人己○○、證人子○○所指述之己○○係於八十九年十二月一日下午一時許，報警
       時間不符，況參酌證人寅○○、壬○○、丑○○製作之報告書載明「於八十
       九年十二月一日下午一時許接獲通報」，其完全歧異，足見被告二人所辯並
       均非實在，洵無可採。
   ４、再被告癸○○於警訊中已明確供稱：其在進入廠房內時，看見甲○○在該圍
       牆內之道路蹲著，後來看到警察來時，因為害怕故爬牆離開等語。（見三五
       二一號偵查卷第十七頁、十八頁），核與被告甲○○於警訊及偵審時所供稱
       ：伊未爬圍牆，亦未進入工廠一詞顯相矛盾，雖被告癸○○於偵審中改稱：
       其進入工廠內並未見到甲○○，嗣後爬出圍牆後，始在工廠外小路遇見甲○○云云，因被告癸○○就同案被告甲○○究否進入該工廠所為前後不一之供
       詞，顯係虛詞掩飾同案被告甲○○之詞，況被害人已指稱：見三個人及一個
       小孩均爬窗戶進入，是被告甲○○所辯未爬進圍牆一詞，並不可信，再被告
       癸○○亦不否認見警方來即從窗戶逃逸一事，衡情苟被告癸○○並未在現場
       從事不法行為，何需在警方前來時迅速翻牆逃匿之理？
   ５、雖被告癸○○當日確帶其五歲之子抵達案發現場，已為其所是認，亦核與被
       害人己○○前開指述竊現場有一小孩之竊賊行止相符一致，顯見被害人己○○確已詳細查見，並目睹癸○○等人在廠房內之舉動無誤，否則豈會指述如
       此明確，況倘被害人當日所見自變壓房窗戶進出之三名男子並非被告癸○○
       、同案被告甲○○及另案被告丙○○等三人，豈會在警方據報至現場前之全
       程監視過程中，均未見另有三名竊嫌伺機逃逸之情形及行蹤，況被害人己○○、證人子○○及證人寅○○、壬○○及丑○○均與被告癸○○、同案被告
       甲○○、另案被告丙○○夙無怨懟、更無嫌隙，亦為被告所不爭，衡情自無
       設詞誣陷抑或杜撰情節入其於罪之理。
   ６、再被告癸○○雖另辯稱：如果行竊，豈有帶子前往之理云云，惟因被告癸○○於警訊時已供述：因伊兒子平日由伊照顧，故帶著他一起出入等語（詳三
       五二一號卷第十五頁），既然被告癸○○兒子均由癸○○負責照顧，則癸○○行竊時，若不帶其兒子，其兒子即無人照顧，從而被告癸○○只好帶兒子
       一起出現在行竊現場，亦與常情相符，自無法認定被告癸○○帶著兒子即不
       可能行竊。
  ７、又現場確留有癸○○所騎之機車一輛即車號ＧＷＩ─四三一號重機車，此為被
      告甲○○及癸○○所承認，亦有車籍資料一份在卷可證，而被告甲○○稱：係
      庚○○騎癸○○的機車，庚○○將機車鑰匙帶走，所以伊才會打電話叫癸○○
      來載伊云云，惟被告甲○○遭警查獲後，在其身上起獲鑰匙一支，對此被告甲○○辯稱：該支鑰匙係其自己之鑰匙，並非癸○○之機車鑰匙等語（見原審卷
      第六十七頁），然同案被告癸○○則供稱：甲○○身上查獲之鑰匙為其帶過去
      的機車鑰匙（見八十九年偵字第三五二一號偵查卷第十八頁、原審卷第三十三
      頁），是被告癸○○及甲○○二人就被告甲○○身上所查獲之鑰匙，究竟為何
      人所有，可以開啟何部機車所述不相一致，然被告甲○○身上之鑰匙果係如被
      告癸○○所述是癸○○使用之機車鑰匙，則被告甲○○即無要癸○○到現場之
      必要，況證人庚○○於本院調查時已結證稱：因伊機車在宜蘭壞掉，所以請甲○○載伊去礁溪找伊姐姐，伊姐姐家離案發地點約一公里，甲○○載伊去伊姐
      姐家後，就騎車走了，伊並沒有把甲○○所騎機車的鑰匙拿走等語（詳本院卷
      九十年十一月二十九日訊問筆錄），從而被告林柏青辯稱：庚○○載伊去工廠
      ，把機車鑰匙拿走一詞，顯與證人庚○○之證述不同，被告甲○○及癸○○就
      被告甲○○身上鑰匙為何人所有，彼此供述岐異，亦徵其等其餘辯解均有相互
      狡卸、彼此掩飾之虞，而減損其等二人前後辯解之可信性。
  ８、再被告甲○○於本院調查時稱：丙○○於警訊時有被刑求云云，然被告丙○○
      從未曾指述被刑求，而製作筆錄丁○○、卯○○、戊○○警員均否認有刑求之
      事，況參酌被告癸○○、甲○○及丙○○之警訊筆錄，被告三人均被記載為否
      認犯行，如果警員真有刑求，被告丙○○豈會從未有被刑求之抗辯？且警訊筆
      錄又豈會製作成未承認犯罪？顯見被告甲○○指述吳錄錄被刑求一事，純屬子
      虛。此外，復有贓物認領保管單一紙、現場照片十六幀附卷，及攬吊鋼繩三組
      、扳手一支及鐵鎚二支等物扣案可證，是被告甲○○於八十九年十二月一日夥
      同同案被告癸○○、另案被告丙○○攜帶其等所有之攬吊鋼繩三組、板手一支
      、鐵鎚二支等物品至宜蘭縣礁溪鄉○○○路八十三號舊工廠之高壓電變壓房竊
      得變壓器內重約一千二百公斤之銅線一批之竊盜犯行，罪證至臻明確，應予依
      法論科。
乙、竊取麵粉袋部分：
一、訊據上訴人即被告癸○○固不否認於八十九年十二月二十六日凌晨二時四十分許
    ，夥同許弘澤、庚○○一同前往宜蘭縣宜蘭市○○路一九八號前，取走辛○○所
    有之麵粉袋十五只等情，惟矢口否認竊盜犯行，辯稱：先前曾聽鄰居表示置於宜
    蘭縣宜蘭市○○路一九八號前之麵粉袋可以自行取用，故於八十九年十二月二十
    六日凌晨二時四十分許，帶同許弘澤、庚○○前往拿取。麵粉袋係許弘澤及庚○○取走，扣案鐵撬及油壓剪雖為伊所有，但並非伊所攜往。又在帶同許弘澤、庚○○拿取麵粉袋後即自行返家，故不知許弘澤等二人嗣後遭警查獲之事等語。
二、惟查：
    １、被告癸○○夥同另案被告許弘澤、庚○○於於八十九年十二月二十六日凌晨
        二時四十分許，共同攜帶癸○○所有鐵撬及油壓剪各一支，至宜蘭縣宜蘭市
        ○○路一九八號前，竊取辛○○所有之麵粉袋十五只等情，業據另案被告庚○○於警訊中供陳屬實，其供述稱：於八十九年十二月二十六日凌晨二時四
        十分許，在宜蘭市○○路一五四號前，因由小貨車後車箱跳出未逃逸，而為
        警查獲，麵粉袋十五個為辛○○所有，警方追緝時有許弘澤及癸○○逃逸，
        ＩＴ─三Ｏ四二號自用小貨車是許弘澤開來的，癸○○竊取麵粉袋用來裝保
        特瓶，當時伊在後車箱等語（見庚○○八十九年十二月二十六日八時三十分
        製作之警訊筆錄），又另案被告庚○○於偵查中復供陳：許弘澤開車載伊及
        癸○○，至辛○○處，癸○○下車拿麵粉袋十五個，先拿一部分上車，伊拿
        來當墊座，後又再拿一部分上車，因警車追來，許弘澤加速逃逸，伊見車開
        很快很危險便跳車，許弘澤也跳車逃，後警察鳴槍，伊就停下來，許弘澤上
        車前問癸○○有無剪刀，癸○○就拿一油壓剪，許弘澤則在癸○○門口拿一
        把鐵撬等語（詳一二一號偵查卷庚○○八十九年十二月二十六偵訊筆錄），
        由另案被告庚○○供述之「癸○○就拿一油壓剪，許弘澤則在癸○○門口拿
        一鐵撬」，可知被告癸○○辯稱：並不知有帶油壓剪等物一詞，純屬虛言，
        顯不足採，而被害人辛○○於偵查中亦指稱：遭竊之麵粉袋係供自用，並無
        向他人告知可自行前往拿取，且不認識癸○○，沒有同意癸○○拿麵粉袋，
        因為自己要用（詳一二一號偵查卷九十年一月十七日偵訊筆錄），足認被告
        癸○○辯稱：麵粉袋所有人表示可以自行取用一詞，純係犯後圖卸之語，要
        難採信。
    ２、被告癸○○於八十九年十二月二十六日凌晨二時四十分許，夥同許弘澤、庚○○結夥三人，共同攜帶其所有之鐵撬及油壓剪各一支，至宜蘭縣宜蘭市○○路一九八號前，竊取辛○○所有之麵粉袋十五只之犯行，除據另案被告庚○○供述綦詳外，並經被害人辛○○陳明在卷，且有贓物領據一紙附卷可證
        （詳宜蘭縣警察局宜蘭分局偵查卷宗），罪證至臻明確，犯行洵堪認定。
丙、按扣案板手、鐵鎚、鐵撬及油壓剪等物，均屬金屬製品質地堅硬，且或係柄端尖
    銳，或屬刀鋒銳利，在客觀上均具危險性，足以殺傷人之生命、身體，均為兇器
    之一種。又按窗戶依社會通常觀念具有防閑作用，自為安全設備之一種。是核被
    告癸○○先於右揭時、地與同案被告甲○○、另案被告丙○○結夥三人，共同攜
    帶客觀上足供凶器使用之攬吊鋼繩三組、板手一支、鐵鎚二支，至宜蘭縣礁溪鄉
    ○○○路八十三號中國國際商銀停用中之舊工廠，踰越該建築物高壓電變壓房窗
    戶而竊取變壓器之銅線一批，惟尚未運出之所為，係犯刑法第三百二十一條第三
    項、第一項第二款、第三款、第四款之結夥三人以上攜帶兇器踰越安全設備竊盜
    未遂罪。又被告癸○○於上開時、地與另案被告許弘澤、庚○○共同攜帶其所有
    之鐵撬、油壓剪各一支至宜蘭縣宜蘭市文昌一九八號前，竊取辛○○所有之麵粉
    袋十五只得手之行為，則係犯刑法第三百二十一條第一項第三款、第四款之結夥
    三人攜帶兇器竊盜罪。被告癸○○與同案被告甲○○、另案被告丙○○，及與另
    案被告許弘澤、庚○○就所實施之竊盜犯行，分別有共同之犯意聯絡及行為分擔
    ，均應論以共同正犯。被告癸○○先後二次竊盜犯行，時間緊接，方法相同，所
    犯又係構成要件相同之罪名，顯係基於概括之犯意而為之，應依刑法第五十六條
    連續犯之規定論以一犯罪情節較重既遂之結夥三人攜帶兇器之加重竊盜罪，並加
    重其刑。末查，被告癸○○前因違反麻醉藥品管制條例案件，經判處有期徒刑七
    月確定，且於八十七年九月十日縮刑期滿執行完畢，已據其供明在卷，並有臺灣
    高等法院被告全國前案紀錄表一份存卷足參，是被告癸○○於受有期徒刑執行完
    畢後五年內再犯有期徒刑以上之本罪，應依刑法第四十七條累犯之規定，加重其
    刑，並依法遞加重之，再被告甲○○竊盜未達既遂結果，依刑法第二十六條前段
    規定，減輕其刑。
丁、原審論罪科刑，固非無見，惟被告癸○○與甲○○雖將變電器銅線拆下，但尚未
    搬運出去即為警查獲，故財物尚未置於被告癸○○及甲○○掌控之下，應屬未遂
    ，惟原審卻論以既遂，即有未洽，被告二人上訴否認犯行，雖不足採，惟原判決
    既有可議，自應由本院將原判決撤銷，爰審酌被告二人均不思循合法途徑獲致財
    富，竟攜帶兇器下手行竊，犯罪情節重大，嚴重損及被害人之財產法益，且到案
    後猶一再狡言圖卸，顯無深切悔改之意，惟被告甲○○未有所得，被告癸○○所
    得財物價值非鉅等一切情狀，分別量處如主文所示之刑，再被告甲○○行為後，
    易科罰金之規定，於中華民國九十年一月四日修正，同年月十日經總統公布施行
    ，刑法第四十一條第一項前段規定：「犯最重本刑為五年以下有期徒刑以下之刑
    之罪，而受六個月以下有期徒刑或拘役之宣告，因身體、教育、職業、家庭之關
    係或其他正當事由，執行顯有困難者，得以一元以上三元以下折算一日，易科罰
    金」，比較新舊法之結果，以新法有利於被告甲○○，爰就被告甲○○部分諭知
    易科罰金之折算標準，至扣案攬吊鋼繩三組、鐵鎚二支、板手一支，雖被告癸○○及甲○○均否認為彼等或共犯所有，然上列物品均在被告二人行竊現場查獲，
    亦經被害人己○○指證並非工廠內原有之物，再細探被告等三人竊取高達一千二
    百公斤之變壓器銅線必須先將變壓器破壞後始可取得，嗣後亦需有掛吊起重之工
    具始可順利搬運等跡證，均堪認定上列扣案物品確係被告癸○○與同案被告甲○○、另案被告丙○○共同攜往現場供犯罪所用之物，且應認係屬其等三人所有之
    物。又扣案鐵撬、油壓剪係屬被告癸○○所有之物，已據其供明在卷，且係預備
    供犯罪所用之物，爰分別依刑法第三十八條第一項第二款之規定，併予諭知沒收
    。
戊、再台灣宜蘭地方法院檢察署檢察官移送併辦之被告癸○○夥同庚○○、許弘澤共
    同加重竊盜部分，雖未經起訴，然與本院判決有罪部分，有連續犯裁判上一罪關
    係，本院自得一併審理，併此敘明。
己、又被告癸○○受合法傳喚，無正當理由而未到庭，爰不待陳述，逕為判決，特此
    說明。
據上論斷，應依刑事訴訟法第三百六十九條第一項、第三百六十四條、第三百七十一
條、第二百九十九條第一項前段，刑法第二條第一項前段、第二十八條、第五十六條
、第三百二十一條、第一項第二款、第三款、第四款、第二項、第四十七條、第二十
六條前段、修正後第四十一條第一項前段、第三十八條第一項第二款，罰金罰鍰提高
標準條例第二條判決如主文。
本案經檢察官李良忠到庭執行職務。
中   華    民    國     九十     年      十二      月       二十一     日
                          臺灣高等法院刑事第十八庭
                              審判長法  官  吳      敦
                                    法  官  吳  明  峰
                                    法  官  劉  慧  芬
右正本證明與原本無異。
不得上訴。
                                    書記官  鎖  瑞  嶺
中    華    民    國     九十     年      十二      月       二十四     日
附錄本判決論罪科刑法條：
刑法第三百二十一條
犯竊盜罪而有左列情形之一者，處六月以上五年以下有期徒刑：
一、於夜間侵入住宅或有人居住之建築物、船艦或隱匿其內而犯之者。
二、毀越門扇、牆垣或其他安全設備而犯之者。
三、攜帶兇器而犯之者。
四、結夥三人以上而犯之者。
五、乘火災、水災或其他災害之際而犯之者。
六、在車站或埠頭而犯之者。
前項之未遂犯罰之。


司法院資訊處製作；財團法人民間司法改革基金會備份。
